最高法院刑事判決                              九十一年度台上字第二四八八號
    上  訴  人  甲 ○ ○
右上訴人因業務過失致人於死案件，不服台灣高等法院中華民國九十一年三月八日第
二審判決（九十一年度交上訴字第二號，起訴案號：台灣板橋地方法院檢察署八十九
年度偵字第二０一八０號），提起上訴，本院判決如左：
    主  文
上訴駁回。
    理  由
按刑事訴訟法第三百七十七條規定，上訴於第三審法院，非以判決違背法令為理由，
不得為之。是提起第三審上訴，應以原判決違背法令為理由，係屬法定要件。如果上
訴理由狀並未依據卷內訴訟資料，具體指摘原判決不適用何種法則或如何適用不當，
或所指摘原判決違法情事，顯與法律規定得為第三審上訴理由之違法情形，不相適合
時，均應認其上訴為違背法律上之程式，予以駁回。本件原判決綜合調查證據之結果
，認上訴人甲○○犯有刑法第二百七十六條第二項從事業務之人，因業務上之過失致
人於死罪之事實（為累犯），因而撤銷第一審之科刑判決，改判仍論上訴人以上開罪
名，並以上訴人為累犯，但對於未發覺之罪自首而受裁判，分別依刑法第四十七條規
定加重其刑及同法第六十二條前段減輕其刑，並依先加後減之例，量處有期徒刑肆月
，併諭知易科罰金之折算標準，已詳認定犯罪事實之依據及憑以認定之理由，並對
上訴人否認過失之辯詞，如何不足採信，均已依據卷內資料予以指駁及說明，從形式
上觀察，原判決並無違背法令情形。按事實之認定及證據之取捨，乃屬事實審法院之
職權，證人等之證言及合法調查所得之證據，何者為可採，事實審法院本得參酌其他
相關證據為自由之判斷，苟無違反經驗法則或論理法則，自難指為違法。原判決依憑
上訴人之供述，證人楊政霖及員警顏進義於原審時之供證，原判決理由二、(一)至(四)所
列各項證據，與其他調查證據取捨之結果（見原判決理由二），認定上訴人確有本件
犯行，摒棄不採上訴人所為有利之辯詞，及台灣省台北縣區車輛行車事故鑑定委員會
（下稱台北縣區鑑定會）九十年四月十六日北鑑字第九０一０三八號函所附鑑定意見
，經核其證據之取捨及證明力之判斷於法均無不合。上訴意旨仍執陳詞，謂楊政霖坐
在駕駛座右方，對上訴人所駕駛營業牽引車左後方交通狀況無從知悉，營業牽引車擦
痕距地高度，與被害人邱天乾所騎乘重型機車右後照鏡、行李箱扣環及腳踏板撐起角
架後之距地高度不符，原判決所採楊政霖及顏進義於原審訊問時之證詞，顯與事實不
合，依上開函文所附鑑定意見，邱天乾騎乘重型機車於內側快車道，未禮讓已進入外
側慢車道車輛先行為肇事原因，上訴人依規定行駛於外車道，注意右轉併入主幹道車
輛，觀察前後有無來車，並與前車保持安全距離，上訴人已盡注意義務，自無過失之
情等語，係就原判決理由二已詳為論斷與說明之事項，再事爭執，殊非適法之第三審
上訴理由。又上訴人就本件車禍之發生，如何具有過失，原判決理由二已詳述其調查
審認之結果，難謂有違採證法則及調查未盡之違法。再按刑事訴訟法第三百七十九條
第十款所謂應於審判期日調查之證據，必須該證據確與待證事實有重要關係，就其案
情委有調查之必要者而言。本件事證已臻明確，且原審已就上開台北縣區鑑定會函文
所附鑑定意見說明不足採之理由，核屬事實審法院取捨證據之職權行使，上訴意旨指
摘原審就此未詳為調查審酌，洵有誤會。此外，上訴人徒憑己意，對原審職權之適法
行使及原判決理由已詳為論斷之事項，再事爭辯，顯與法定上訴第三審之形式要件不
符，其上訴違背法律上之程式，應予駁回。
據上論結，應依刑事訴訟法第三百九十五條前段，判決如主文。
中      華      民      國    九十一    年      五      月      二      日
                              最高法院刑事第五庭
                                  審判長法官  謝  家  鶴
                                        法官  洪  文  章
                                        法官  花  滿  堂
                                        法官  陳  世  淙
                                        法官  洪  佳  濱
      右正本證明與原本無異
                                              書  記  官
中      華      民      國    九十一    年      五      月     二十     日
